# 请教陈总是否满足并表条件的问题

提问人：Lzr 小李 时间：2017-11-17 11:56:47
A、B、C拟成立甲公司，A持股51%，B持股 30 ，C持股19% 公司章程约定： 股东会除法定事项【合并、分立、解散】2/3表决权通过，其他事项【经营方针、发展战略和投资计划等】3/5表决权通过； 董事会除【经营方针、发展战略和投资计划】2/3表决权通过，其他事项1/2表决权通过； A公司拥有51%股权，董事会席位4/7，董事长A公司提名，总经理B公司提名，财务总监A公司提名。
求助，A公司是否满足合并甲公司财务报表的条件？

回答人：chenyiwei
从你说的情况看，单就股东会、董事会表决机制而言，目前的安排不能保证A公司能够主导甲公司的相关活动决策，因此现有证据不足以支持A公司将甲公司纳入其合并报表范围。

提问人：呼叫帮助 时间：2017-11-18 16:38:32
A公司拥有51%股权，董事会席位4/7，董事长A公司提名，总经理B公司提名，财务总监A公司提名。 陈版您认为A公司不满足合并甲公司财务报表的条件，陈版请问在满足那些条件下，可以合并？

回答人：chenyiwei
被投资企业的董事会和股东会对于“经营方针、发展战略和投资计划”相关事项都应当是简单多数通过。

提问人：Lzr 小李 时间：2017-11-20 17:03:22
单就股东会、董事会表决机制而言，目前的安排不能保证A公司能够主导甲公司的相关活动决策，也无确凿证据表明其不能主导被投资方相关活动，是否并表？

回答人：chenyiwei
结合风险评估问题予以综合考虑。一般情况下是基于“不能保证A公司能够主导甲公司的相关活动决策”的判断不并入。但如果这样安排的目的是故意将内部交易外部化予以虚增合并业绩的，则另当别论。

提问人：呼叫帮助 时间：2017-12-04 14:49:16
陈版主，遇到一个问题：公司董事会一共有 13 人，其中：独立董事 5 名、内部董事 2 名、股东董事 6 名。其中A股东提名的股东董事有 3人、提名的独立董事有 2 人，表决时一人一票制，那么在计算A股东表决权比例时应该是（3+2）/13呢，还是3/(13-5)呢？就是说计算表决权时独立董事的表决权如何体现？

回答人：chenyiwei
可以是后者。